【裁判字號】    91,訴緝,10
【裁判日期】    920331
【裁判案由】    違反麻醉藥品管理條例
【裁判全文】
臺灣臺東地方法院刑事判決                          九十一年度訴緝字第一號
    被      告  乙○○
    指定辯護人  本院公設辯護人  甲○○
右列被告因違反麻醉藥品管理條例案件，經檢察官提起公訴（八十二年度偵字第二四
五四號），本院判決如左：
    主  文
乙○○意圖販賣而非法持有化學合成麻醉藥品，累犯，處有期徒刑肆年。
扣案之安非他命肆拾捌包（淨重合計拾點捌公克）、塑膠袋拾陸個均沒收。
    事  實
一、乙○○於民國（下同）八十年間，因違反麻醉藥品管理條例案件，經臺灣新竹地
    方法院判處有期徒刑四月，並於八十一年二月十三日易科罰金執行完畢。詎仍不
    知悔改，明知安非他命類（俗稱安非他命）藥品，前經行政院衛生署於六十九年
    十二月八日以衛署藥字第三Ｏ一一二四號公告列為禁藥管理，禁止輸入、製造、
    販賣，復於七十九年十月九日以衛署藥字第九Ｏ四一四二號公告將之列為麻醉藥
    品管理條例第二條第四款之化學合成麻醉藥品管制在案，不得非法持有、販賣、
    吸用等，竟仍於八十二年十一月初，在高雄向綽號「阿水」之不詳姓名年籍之成
    年男子，購入安非他命，除供己施用外，另又基於意圖販賣而持有化學合成麻醉
    藥品安非他命之犯意，持之前往台東縣境販賣。迨八十二年十一月五日二十三時
    三十分許，尚未賣出之時，即為警於台東縣達仁鄉森永派出所前查獲，並當場扣
    得安非他命四十八包（淨重十點三八公克）、塑膠袋十六個、吸管二支、保特瓶
    乙只。
二、案經台東縣警察局大武分局報請臺東地方法院檢察署檢察官偵查起訴。
    理  由
一、訊據被告矢口否認有何意圖販賣而持有化學合成麻醉藥品之犯行，辯稱：「毒品
    是我自己要施用的，台東、花蓮人、地我都不熟悉怎麼賣，只有在瑞穗那裡撿石
    頭而認識幾個朋友。我在高雄買的時候就分裝好的，塑膠袋是因為怕毒品在山上
    會濕掉，每包外再加裝塑膠袋，一包加裝一個塑膠袋。」云云。惟查：
（一）被告於上開時、地為警查獲之四十八包白色結晶物，經送鑑定結果認均含甲基
      安非他命乙節，有法務部調查局檢驗通知書一紙附卷可證，足認扣案之四十八
      包白色結晶物確係安非他命無訛。
（二）被告於本院審理時供承：我係一次購買約二、三萬多元，但一包有多重我不知
      道，買時就已分裝完成云云，然觀毒品係屬量少而昂貴之物品，於細分成小包
      裝時極易因粉末黏附於包裝袋上而造成耗損，倘被告大量購入之毒品僅係單純
      供己施用，衡情其自無須購入細分成小包裝之毒品，徒增損耗，況其並不知每
      小包之重量，顯見其購入時應係一大包而非已分裝成四十八小包之狀態。且本
      案扣案之物品，尚有塑膠袋十六個，其大小亦與裝載四十八小包毒品之夾鏈袋
      相同，倘被告所持有之毒品於買入時業已分裝完成，其又何須於身邊置放如此
      多可供分裝安非他命之袋子？且依該袋子之大小觀之，亦無從再加套於已裝有
      毒品之袋子上，足認上開扣案之四十八包安非他命應係被告於購入毒品後自行
      分裝而成，而非如其所言係一開始即購入分裝好之小包裝，是其所辯顯係卸責
      之詞，無足採信。
（三）參以被告於被查獲後隔日即八十二年十一月六日中午十二時許之警詢中坦承扣
      案毒品係供作自己吸食及帶至台東販賣用等語明確，被告雖辯稱：伊記得只作
      過一份筆錄，不知道有製作該份筆錄云云，然觀該筆錄上確有被告之簽名及按
      捺指印，應非虛假，且被告於偵查中供承其係至台東撿石頭，至多停留十日，
      其一日約需一或二包安非他命等語，若如其所言，則其所攜帶之安非他命數量
      遠超過其所需施用之數量，何以其須攜帶如此多之安非他命，且係分裝完成之
      毒品，已非無疑，加以被告於警詢時自承其每月收入三至四萬元，而且每月要
      交三萬元給母親，其每個星期六至高雄購買安非他命，每次購買價錢約一至二
      萬元等語，則其每月金錢所剩無幾，又何來資金如此頻繁購買毒品？且若非其
      意圖販賣，其又何須將毒品分裝成如此多且重量平均之小包裝？足認被告於上
      揭時、地被查獲之毒品四十八包，除供己施用外，應係意圖販賣而持有，其於
      上開警詢筆錄所言堪可採信。被告雖執前詞置辯，顯係卸責之詞，不足採信。
二、查安非他命類 (俗稱安非他命)藥品，前經行政院衛生署於六十九年十二月八日
    以衛署藥字第三Ｏ一一二四號公告列為禁藥管理，禁止輸入、製造、販賣，嗣該
    署復於七十九年十月九日以衛署藥字第九Ｏ四一四二號公告將之列為麻醉藥品管
    理條例第二條第四款之化學合成麻醉藥品管制在案，不得非法持有、販賣、吸用
    等；核被告乙○○所為，係犯麻醉藥品管理條例第十三條之一第二項第二款之意
    圖販賣而非法持有化學合成麻醉藥品罪。查麻醉藥品管理條例第十三條之一第二
    項第二款之意圖販賣而非法持有化學合成麻醉藥品罪，業於民國八十七年五月二
    十日修正為毒品危害防制條例第五條第二項之意圖販賣而持有第二級毒品罪，處
    五年以上有期徒刑，得併科新台幣五百萬元以下罰金，比較新舊法之結果，以修
    正前之法律較為有利於被告（刑度較輕），依刑法第二條第一項但書規定應適用
    修正前之法律。被告有事實欄所載之犯罪科刑執行情形，此有臺灣高等法院被告
    全國前案紀錄表乙份在卷可考，其受有期徒刑執行完畢後，五年內再犯有期徒刑
    以上之本罪，為累犯，應依刑法第四十七條規定加重其刑。爰審酌被告持有毒品
    對社會治安危害甚鉅，非可輕縱，及被告犯罪之動機、手段、目的、犯後矢口否
    認犯行等一切情形，分別量處如主文所示之刑。扣案之安非他命四十八包（淨重
    合計十點三八公克）係違禁物，塑膠袋十六個應係預備供分裝安非他命所用之物
    ，且為被告所有業據被告供明在卷，應分別依刑法第三十八條第一項第一款、第
    二款宣告沒收。至扣案之吸管二支、保特瓶乙只，宜於被告施用毒品部分處理，
    故此部分不另為沒收之宣告。
據上論結，應依刑事訴訟法第二百九十九條第一項前段，麻醉藥品管理條例第十三條
之一第二項第二款，刑法第十一條前段、第二條第一項但書、第四十七條、第三十八
條第一項第一款、第二款，判決如主文。
本案經檢察官林圳義到庭執行職務
中      華      民      國      九十二    年      三      月    三十一  日
                                          臺灣臺東地方法院刑事庭
                                              審判長法  官  蔡勝雄
                                                    法  官  黃呈熹
                                                    法  官  蔡世芳
右正本證明與原本無異。
如不服本判決，應於判決送達後十日內向本院提出上訴狀。（須附繕本）
「切勿逕送上級法院」
                                                    書記官  陳美鄉
中      華      民      國      九十二    年      四      月      二    日
附記：
麻醉藥品管理條例第十三條之一第二項第二款：
意圖販賣而非法持有者，處三年以上十年以下有期徒刑，得併科二萬元以下罰金。


司法院資訊處製作；財團法人民間司法改革基金會備份。
